台灣台中地方法院民事裁定　　　　　 100年度消債聲字第43號
聲　請　人
即　債務人　王姿丰
相　對　人
即　債權人　國泰世華商業銀行股份有限公司
法定代理人　汪國華
代　理　人　林彥璋
相　對　人
即　債權人　花旗(台灣)商業銀行股份有限公司
　　　　　　（含「美商花旗銀行股份有限公司」）
法定代理人　管國霖
相　對　人
即　債權人　澳商澳盛銀行集團股份有限公司台北分公司
　　　　　　（原「荷商荷蘭銀行股份有限公司台北分公司」）
法定代理人　經天瑞
代　理　人　李軼倫
相　對　人
即　債權人　渣打國際商業銀行股份有限公司
法定代理人　曾璟璇
代　理　人　陳毅鴻
相　對　人
即　債權人　豐（台灣）商業銀行股份有限公司
　　　　　　（原「香港商香港上海匯豐銀行股份有限公司」）
法定代理人　李鐘培
相　對　人
即　債權人　臺灣新光商業銀行股份有限公司
法定代理人　李增昌
代　理　人　江嬌容
相　對　人
即　債權人　陽信商業銀行股份有限公司
法定代理人　林彭郎
相　對　人
即　債權人　遠東國際商業銀行股份有限公司
　　　　　　（原「友邦國際信用卡股份有限公司」）
法定代理人　洪信德
代　理　人　許家仁
相　對　人
即　債權人　永豐商業銀行股份有限公司
法定代理人　邱正雄
代　理　人　林美芳
相　對　人
即　債權人　玉山商業銀行股份有限公司
法定代理人　曾國烈
代　理　人　謝天時
相　對　人
即　債權人　台新國際商業銀行股份有限公司
法定代理人　吳清文
代　理　人　洪永鴻
相　對　人
即　債權人　日盛國際商業銀行股份有限公司
法定代理人　陳　棠
代　理　人　張美芝
相　對　人
即　債權人　安泰商業銀行股份有限公司
法定代理人　丁予康
相　對　人
即　債權人　中國信託商業銀行股份有限公司
法定代理人　辜濂松
代　理　人　鄭資華
相　對　人
即　債權人　誠第二資產管理股份有限公司(原慶豐商銀)
法定代理人　王裕南
相　對　人
即　債權人　邱聖洪即邱聰萬
上列當事人間因消費者債務清理事件，債務人聲請更生，經本院
裁定開始清算程序並同時終止清算程序，本院裁定如下：
    主    文
債務人王姿丰不免責。
    理    由
一、按債務人有下列各款情形之一者，法院應為不免責之裁定，
    但債務人證明經普通債權人全體同意者，不在此限：一於七
    年內曾依破產法或本條例規定受免責；二隱匿、毀損應屬清
    算財團之財產，或為其他不利於債權人之處分；三捏造債務
    或承認不真實之債務；四因浪費、賭博或其他投機行為，致
    財產顯然減少或負擔過重債務，而生開始清算之原因；五於
    清算聲請前一年內，已有清算之原因，而隱瞞其事實，使他
    人與之為交易致生損害；六明知已有清算原因之事實，非基
    於本人之義務，而以特別利於債權人中之一人或數人為目的
    ，提供擔保或消滅債務；七隱匿、毀棄、偽造或變造帳簿或
    其他會計文件之全部或一部，致其財產之狀況不真確；八故
    意於財產及收入狀況說明書為不實之記載，或有其他故意違
    反本條例所定義務之行為，消費者債務清理條例第134條定
    有明文。
二、經查：
  (一)債務人王姿丰依消費者債務清理條例，聲請更生，前經本院
    於民國（下同）99年12月7日以99年度消債更字第232號裁定
    開始更生程序在案，其無擔保及優先權債權合計新台幣（下
    同）4,737,203元，債務人於100年3月3日所提出確定之更生
    方案：每月清償10,044元，8年96期，總還款金額964,224元
    （更生方案誤載為964,260元）清償成數約20.36%，經本院
    定期於100年3月31日訊問時，而到場之債權人國泰世華商業
    銀行股份有限公司、澳商澳盛銀行集團股份有限公司、渣打
    國際商業銀行股份有限公司、豐(台灣)商業銀行股份有限
    公司、遠東國際商業銀行股份有限公司、永豐商業銀行股份
    有限公司、玉山商業銀行股份有限公司、台新國際商業銀行
    股份有限公司、日盛國際商業銀行股份有限公司、中國信託
    商業銀行股份有限公司均表示不同意債務人之更生方案，另
    債權人花旗(台灣)商業銀行股份有限公司、臺灣新光商業銀
    行股份有限公司、誠第二資產管理股份有限公司則以書狀
    表示不同意債務人之更生方案，是債務人所提更生方案，即
    未能依消費者債務清理條例第59條、第60條規定獲得債權人
    會議之可決。嗣本院斟酌債務人所提更生方案，其清償成數
    並不高，且參酌債權人提出其前之消費紀錄，難認債務人之
    更生方案條件係屬公允，而於100年4月19日以100年度消債
    清字第27號裁定開始清算程序，並同時終止清算程序，並經
    確定在案。
  (三)本件依各債權人提出之消費明細紀錄顯示，債務人消費內容
    為預借現金及信用貸款（87年9月14日10,000元、90年1月15
    日40,000元、90年11月14日27,000元、91年1月25日10,000
    元、92年10月28日110,000元、92年12月4日20,100元、93年
    3月16日119,400元、93年10月6日30,100元、93年12月8日87
    ,100元、93年12月14日400,000元、93年12月15日230,000元
    、94年7月8日50,000元、94年7月9日22,100元、94年9月21
    日6,100元、94年9月28日60,000元、94年11月4日68,000元
    、94年11月15日10,000元、94年11月21日20,000元）、債務
    代償（91年10月30日92,391元、92年11月27日240,000元、9
    3年5月11日100,000元、93年5月12日200,000元、93年6月21
    日253,000元、93年8月10日143,867元、93年8月12日120,00
    0元、93年9月2日97,923元、95年4月25日72,000元）、電視
    購物【東森購物及東森得易購（93年6月7日2,280元、93年6
    月8日5,940元、93年8月23日3,360元、94年1月5日4,260元
    、94年1月6日4,980元、94年1月12日1,680元、94年1月17日
    3,600元、94年2月1日18,600元、94年5月19日3,960元、94
    年6月1日1,980元、94年6月2日7,200元、94年6月6日29,780
    元、94年8月17日4,110元、94年9月22日5,380元、94年10月
    27日3,980元、94年11月29日37,296元）、富邦momo（94年1
    2月13日2,490元、95年1月10日3,990元、95年1月11日5,880
    元、95年1月18日5,940元、95年2月10日5,880元、95年3月2
    3日2,490元、95年5月30日6,480元）】、百貨公司【新光三
    越（91年8月25日1,220元、93年1月4日3,240元、94年2月23
    日5,535元、94年3月16日2,370元、95年4月21日1,800元、9
    5年5月2日2,844元）、中友百貨（94年1月18日5,193元、95
    年3月9日6,443元、93年1月30日11,390元、92年3月9日1,89
    0元）、衣蝶台中（95年3月14日2,097元）、廣三百貨（94
    年10月6日3,000元、2,574元）】、電信【和信電信（93年7
    月13日2,547元、93年9月18日3,415元、93年11月12日2,590
    元、94年2月15日1,739元、2,190元、94年3月17日1,025元
    ）、東信特約（93年12月22日19,600元）、東信電訊（92年
    12月1日14,700元）、耀通電通（92年11月24日4,490元、1,
    885元）、遠傳電信（93年7月19日4,259元、94年6月9日1,1
    52元、94年7月28日1,036元、94年11月14日2,690元）】、
    保險【紐約人壽（89年7月12日5,049元、89年7月15日5,049
    元、89年12月26日11,880元、90年6月20日11,797元、3,495
    元、91年3月14日11,938元、91年5月16日12,463元、91年11
    月15日12,799元、3,414元、92年5月15日3,314元、92年12
    月15日3,557元、93年1月5日5,843元、11,880元、93年4月1
    2日5,074元、93年5月17日3,414元、93年6月15日3,557元、
    5,843元、11,880元、93年7月6日12,799元、93年8月5日5,0
    74元、93年10月12日5,059元、94年1月12日5,059元、94年4
    月12日5,059元、94年8月10日5,059元、94年10月12日5,059
    元、95年1月3日44,563元、95年1月12日5,059元、95年4月1
    3日5,059元）、三商美邦人壽（91年8月28日3,490元、92年
    7月8日3,490元、93年7月8日3,490元）、南山人壽（93年9
    月27日4,640元、94年7月11日2,668元、94年9月12日2,668
    元、94年9月26日4,638元、94年10月11日2,668元、94年11
    月10日2,668元、94年12月26日2,668元、95年3月10日2,668
    元）】、服飾【艾秀服飾行（92年6月15日1,068元、3,684
    元）、資源回收精品服飾店（92年6月15日3,684元）、老牛
    皮（93年10月19日2,380元）】、娛樂【好樂迪KTV、好萊塢
    音樂唱片、錢櫃（93年12月30日6,606元、93年1月6日3,726
    元）、劍湖山世界（89年7月20日4,380元）、華納威秀（93
    年6月12日637元、93年7月31日1,000元、94年2月11日1,040
    元、94年11月20日954元）、阿拉丁視聽歌唱社（92年3月9
    日3,766元）、森輝旅行社、雄獅旅行社（93年11月24日14,
    349元）】、銀樓【中興珠寶銀樓（94年4月22日11,500 元
    ）、金金銀樓（89年2月17日14,700元）、金格珠寶銀樓（9
    4年9月4日2,790元）】、美容【方姿無菌護膚沙龍（92年12
    月2日15,500元、93年1月13日10,000元）、蘭溪美容（87年
    9月5日5,000元、1,058元；89年9月5日18,750元、89年9月7
    日5,000元、89年9月10日10,000元）、陳駿逸美容中心（95
    年5月2日15,000元）、旦之美（93年1月13日5,480元）】、
    其他【輔成國際開發公司（94年1月27日10,000元）、禾佳
    康健事業公司（94年12月20日197,500元、2,500元）、習技
    公司（89年1月29日3,900元；89年7月起至91年4月每月2,29
    0元）、龍盟實業公司（91年1月13日3,200元、91年2月20日
    3,200、91年3月15日3,200元）、DHC（91年9月12日2,760元
    、92年1月27日2,980元、93年12月29日2,200元）、康家灣
    實業（95年6月28日21,080元）、星智（92年8月6日3,093元
    ）、天鑫商行（92年5月2日4,200元、93年1月2日18,800元
    、93年1月20日11,800元）、現代環球貿易公司（90年1月16
    日18,000元）、真善美國際事業（90年4月1日4,190元）、
    廣通國際行銷（92年5月13日1,980元、92年6月10日3,500元
    、93年7月9日2,980元、94年6月12日5,580元、94年8月11日
    5,200元）、廣通科技公司（92年10月9日2,691元、92年10
    月10日2,691元、92年10月11日2,691元）、廣正開發（87年
    9月4日1,058元）、中購媒體科技（94年5月23日7,014元、9
    5年2月27日9,900元）、維先公司（95年1月23日4,660元、9
    5年5月30日11,000元）、家樂福（89年1月15日20,870元）
    、竹林雅緻（93年12月25日4,480元）、富邦媒體科技（95
    年6月27日1,680元）、新娘百分百（93年7月9日40,000 元
    ）、名佳美（91年11月21日16,038元）、光輝國際事業公司
   （93年9月18日6,900元）、生利達國際企業公司（94年8月4
    日26,000元、74,184元）、燦坤（94年10月10日8,699元）
    、弗斯特科技（94年9月7日66,574元）、詮達松山（93年10
    月31日19,020元）、台灣菸酒（93年12月3日3,320元）、芮
    婷線上（94年1月21日5,655元）、視邁樂（94年5月10日4,7
    00元）、網路家庭（94年7月7日1,890元）、協呈生物科技
    （94年7月19日1,980元）、名佳美精緻生活館（94年12月5
    日13,000元）、全國圖書用品社（93年4月5日23,000元）】
    等（另家樂福、美華泰進口精品生活館、大潤發、寶雅生活
    館、麗王髮美容院、大壬行、家福公司、FAR CHEE. CO、台
    灣丸久、水湳川菜館、中誌歐圖公司、諾貝爾圖書城、順大
    裕公司、中誌郵購、整體空間服飾、麗仕精品店、加油站、
    名佳美、裕毛屋、吉安大公司、美嬅泰、遠百企業、READER
    'S DIGEST、福元百貨、大買家、上益皮鞋、屈臣氏、愛買
    吉安、綜所稅、淞泉皮鞋店、和信電訊、墊腳石圖書、德斯
    高公司、SPORT GIANT、家福公司、不老傳說、信望愛眼鏡
    行、台北金融大樓、格上租車、全家福鞋業、五顏六色、佑
    全連鎖藥局等未予列計）。
  (三)依上述債務人之消費及借款明細紀錄，債務人所為消費支出
    時有逾越其收入總額之情事，顯逾一般生活所必要，且其已
    多次向債權人預借現金，足見當時債務人已陷於入不敷出之
    經濟困境，竟未撙節支出，量入而為，仍使用信用卡為高額
    之餐飲、購物等消費，如是，債務人多次向債權人預借現金
    及高額消費，因而負擔過重之債務，核與消費者債務清理條
    例第134條第4款所稱：「浪費、賭博或其他投機行為，致財
    產顯然減少或負擔過重之債務」等不免責事由相當。
三、綜上，債務人之消費紀錄既然有浪費以致負擔過重債務，而
    生開始清算之原因，而除債權人邱聖洪即邱聰萬未具狀表示
    意見外，其餘債權人均具狀表示不同意免責，債務人又無法
    證明其業經普通債權人全體之同意，則依上揭說明，本件債
    務人不得免責，爰裁定如主文。
中    華    民    國   100    年    5     月    31    日
                        臺灣臺中地方法院民事庭
                              法  官  陳文爵
上為正本係照原本作成
如對本裁定抗告應於送達後10日內向本院提出抗告狀，並繳納新
台幣1000元之裁判費。
中    華    民    國   100    年    5     月    31    日
                              書記官